# 求教陈版主安全生产费计提问题

提问人：代糖在下一盘很 时间：2016-06-04 10:57:39
被审计单位为一家拟挂牌上市公司，大部分收入来自托管运营，业务核心为托管其他企业的机器设备，本企业提供工人进行生产加工，由于 2012 年发布的安全生产费计提文件主要面对制造业、加工业企业，对此类业务并无涉及，求教陈版主如何界定针对此类业务安全生产费的计提标准？

回答人：chenyiwei
从这个文件的精神来看，这个文件是要求对实际使用、操作具有危险性的机器设备的企业，以及实际生产、使用、保管危险品的企业落实安全管理的主体责任，对安全生产负有主体责任的企业需要计提安全生产费。建议你根据这一原则分析该被审计单位对安全生产是否负有责任，相应地有责任进行安全生产方面的投入，据此确定是否需计提安全生产费。